臺灣臺北地方法院刑事判決　　　　　　　　　　　　　九十三年度訴字第七六九號
　　公　訴　人　臺灣臺北地方法院檢察署檢察官
　　被　　　告　甲○○
右列被告因違反毒品違害防制條例案件，經檢察官提起公訴（九十三年度毒偵字第九
四九號）及移送併辦（九十三年度毒偵字第六八六號），被告就被訴事實為有罪之陳
述，本院合議庭裁定以簡式審判程序審理，判決如左：
    主  文
甲○○連續施用第一級毒品，處有期徒刑壹年，扣案海洛因貳包（淨重零點零貳公克
、零點壹公克）均沒收並銷燬；又連續施用第二級毒品，處有期徒刑拾月，扣案安非
他命貳包（淨重零點陸貳公克、伍點貳公克）均沒收並銷燬，安非他命吸食器壹組沒
收；應執行有期徒刑壹年陸月，按案海洛因貳包（淨重零點零貳公克、零點壹公克）
、安非他命貳包（淨重零點陸貳公克、伍點貳公克）均沒收並銷燬，安非他命吸食器
壹組沒收。
    事  實
一、甲○○明知海洛因係毒品危害防制條例所列管之第一級毒品，安非他命係毒品危
    害防制條例所列管之第二級毒品，均不得施用，竟於八十七年間因施用第二級毒
    品安非他命，經台灣台北地方法院裁定送觀察、勒戒後，因有繼續施用毒品之傾
    向，經送強制戒治，於八十八年十一月十六日強制戒治期滿後，經台灣台北地方
    法院檢察署檢察官於八十八年十二月十五日以八十八年度戒毒偵字第二一Ｏ號不
    起訴處分確定，再於九十一年四月間至九十二年八月間因施用第一級毒品海洛因
    及第二級毒品安非他命，經裁定送強制戒治，並經判處應執行有期徒刑一年十月
    確定，竟另行起意於五年內，猶不知悔改，基於施用第一級毒品海洛因及施用第
    二級毒品安非他命之概括犯意，且施用海洛因及安非他命二行為間係另行起意，
    均自九十二年十月七、八日起（公訴人略載為九十二年十月十五日零時三、四時
    許採尿前九十六小時內）至九十三年十一月六日止，在台北市○○區○○路一一
    三巷十號二樓之一住處等地，以針筒注射方式施用海洛因（平均每天注射二次）
    ，另以其所有施食器吸用安非他命（平均每天吸用一次），嗣先於九十二年十月
    十五日凌晨零時五十分許，在台北市○○區○○路二段三六六號前，為警查獲，
    經警採尿，並扣得甲○○所有海洛因一包（淨重零點零二公克）、安非他命壹包
    淨重零點六二公克）及已使用過安非他命吸食器壹組，再於九十三年二月二十六
    日晚上八時四十分許，在台北市○○區○○路、桂林路口，再度為警查獲，並扣
    得甲○○所有海洛因一包（淨重零點一公克）、安非他命一包（淨重五點二公克
    ），後因通緝於九十三年十一月六日為警逮捕。
二、案經台北市政府警察局信義分局移送台灣台北地方法院檢察署檢察官偵查起訴及
    移送併辦。
    理  由
一、右揭事實，業據被告甲○○坦承不諱，且被告尿液經送鑑定確有嗎啡及安非他命
    陽性反應，此有台北市立療養院煙毒尿液檢驗報告一紙（詳第二一三五號毒偵卷
    第五五頁）及台灣檢驗科技股份有限公司濫用藥物尿液檢驗報告一紙在卷可證（
    詳第六八六號毒偵卷第五頁），並有海洛因二包、安非他命二包及安非他命吸食
    器一組扣案可證，且扣案物品經送鑑定確係含有海洛因成份無誤，亦有法務部調
    查局鑑定通知書二紙為憑（詳第六八六號毒偵卷第五二頁、本院卷），再被告於
    八十九年間因施用毒品案件，經送觀察、勒戒因有繼續施用毒品傾向，於八十八
    年十一月十六日強制戒治期滿後曾經不起訴處分，此亦有台灣台北地方法院檢察
    署八十八年十二月十五日八十八年度戒毒偵字第二一Ｏ號不起訴處分書在卷可憑
    （詳第二一三五號毒偵卷第三九頁），而被告再於九十一年四月間起至九十二年
    八月十九日止因施用第一級毒品海洛因及第二級毒品安非他命，經裁定送強制戒
    治，且經判處有期徒刑應執行有期徒刑一年十月確定，亦有台灣士林地方法院九
    十二年度訴緝字第四Ｏ號判決一份可證（詳第九四九號毒偵卷第二頁），罪證明
    確，被告犯行堪以認定。
二、按被告施用第一級毒品及第二級毒品之行為迄九十三年十一月六日，故應適用修
    正後毒品危害防制條例新法，合先敘明，而修正後毒品危害防制條例第二十三條
    第二項則規定經觀察勒戒或強制戒治後再犯施用毒品罪時，僅需起訴追訴，而被
    告甲○○曾經強制戒治完畢，故核被告甲○○所為，係犯毒品危害防制條例第十
    條第一項施用第一級毒品罪及毒品危害防制條例第十條第二項施用第二級毒品罪
    ，且被告先後多次施用海洛因及多次施用安非他命犯行，均時間緊接，犯罪方法
    皆相同，顯均係基於概括犯意為之，皆為連續犯，應分別以一罪論，並均依法加
    重其刑，且被告持有海洛因、安非他命之低度行為，應為施用之高度行為所吸收
    ，不另論罪，而被告所犯施用海洛因及安非他命犯行，乃犯意各別，應分論併罰
    ，爰審酌被告坦承犯行、屢因施用毒品犯案、施用時間頗長等一切情狀，分別量
    處如主文所示之刑，並定其應執行之刑，以示懲儆，再扣案海洛因二包、安非他
    命二包，係被告所有且為毒品，依毒品危害防制條例第十八條第一項前段規定諭
    知沒收並銷燬，另扣案已使用過吸食器一組，為被告所有供施用毒品安非他命所
    用之物，依刑法第三十八條第一項第二款規定諭知沒收，再被告於九十二年十月
    七、八日以後之第二次迄九十三年十一月六日之多次施用海洛因及安非他命犯行
    ，雖未經公訴人起訴，且與本院判決有罪部分，有連續犯裁判上一罪關係，基於
    審判不可分原則，本院爰一併審理，至台灣台北地方法院檢察署檢察官移送併辦
    之九十三年度毒偵字第六八六號被告於九十三年二月二十六日晚上八時四十分許
    ，在台北市○○區○○路、桂林路口，再度為警查獲部分，與本院判決有罪部分
    ，有連續犯裁判上一罪關係，爰一併審理，又被告前於九十一年四月間至九十二
    年八月間因施用第一級毒品海洛因及第二級毒品安非他命，經裁定送強制戒治，
    並經判處應執行有期徒刑一年十月確定部分，因被告供述：前案送強制戒治後，
    本決定要改，後因生產保外就醫，適逢母喪而再度施用等語，顯見本案係另行起
    意，與前案無關，附此敘明。
據上論斷，應依刑事訴訟法第二百七十三條之一第一項、第二百九十九條第一項前段
、毒品危害防制條例第十條第一項、第十條第二項、第十八條第一項前段，刑法第十
一條、第五十六條、第五十一條第五款、第三十八條第一項第二款判決如主文。
本案經檢察官蕭惠菁到庭執行職務
中      華      民      國     九十三     年    十二    月     十四   日
                                          台灣台北地方法院刑事第三庭
                                              法  官  劉  慧  芬
右正本證明與原本無異。
如不服本判決，應於判決送達後十日內向本院提出上訴狀。
                                              書記官  林  碧  華
中     華       民      國      九十三    年    十二    月    十四    日
